臺灣高等法院臺中分院民事判決
111年度上更一字第19號
上  訴  人  同泰電子科技股份有限公司
法定代理人  曾子章  
訴訟代理人  陳維鈞律師
被上訴  人  揚喬科技有限公司
法定代理人  吳揚琴  
訴訟代理人  楊仁欽律師
上列當事人間給付買賣價金事件，上訴人對於民國108年12月11
日臺灣臺中地方法院107年度訴字第1790號第一審判決提起上訴
，經最高法院第一次發回更審，本院於111年11月22日言詞辯論
終結，判決如下：
    主      文
上訴駁回。
第二審（除確定部分外）及發回前第三審訴訟費用由上訴人負擔
。
    事實及理由
一、被上訴人主張：
　㈠兩造於民國105年11月9日簽立設備採購合約書（下稱系爭契
    約），約定由上訴人向被上訴人購買STRIP RT＆最後清洗機
    （下稱系爭清洗機）1台、STRIP成型/成品堆疊放板機（下
    稱系爭放板機）2台、STRIP成型/成品堆疊收板機（下稱系
    爭收板機）2台，金額總計新臺幣（下同）760萬元（詳如附
    表一所示）。依系爭契約第3條約定，上訴人於簽約時給付
    含稅總價之30%，於交機時給付含稅總價之30%，於驗收時給
    付含稅總價之30%，於驗收完成後1年內退還保固款即含稅總
    價之10%。被上訴人於106年3月底前已交付系爭清洗機、收
    放板機，並陸續安裝試車、完成測試及進行上訴人所屬人員
    相關教育訓練。
　㈡被上訴人所製造之收放板機係以使用PP合成紙隔紙（下稱PP
    隔紙）爲設計，上訴人於締約時並未提出系爭收放板機須適
    用格拉辛紙隔紙（下稱格拉辛紙）之需求。兩造於107年1月
    25日協議關於系爭收放板機之驗收方式，並作成記錄：「以
    0.4mm厚度PP合成紙隔紙，能正常吸板及拆PP合成紙，能正
    常運作500BPNL（100PASS）爲驗收基準（驗收標準500pcs×2
    cycle/1天內）（一天內重覆測試中間允許失敗率2次成功即
    可）」等語（下稱系爭驗收協議），兩造依系爭驗收協議已
    於107年2月13日完成系爭收放板機之驗收。
　㈢惟上訴人就系爭收放板機僅給付含稅總價之70%，尚未給付驗
    收款即含稅總價之30%爲177萬9,750元【計算式：（2,835,0
    00＋3,097,500）×30%＝1,779,750】，依系爭契約及買賣關係
    請求上訴人給付177萬9,750元及自起訴狀繕本送達翌日即10
    7年6月15日起至清償日止按年息5%計算之利息，原審判命上
    訴人如數給付，上訴人不服提起上訴。答辯聲明：上訴駁回
    （被上訴人逾上揭範圍之請求即原審判命上訴人給付61萬4,
    250元本息部分，上訴人未聲明不服業已確定，非本院審理
    範圍）。
二、上訴人答辯：
  ㈠上訴人係電路板製造商，電路板生產流程爲：裁切電路板（
    鐒型）→放板→清洗→收板，上訴人爲達自動化生產並節省成
    本，以機器自動清洗切割後之電路板，向被上訴人購買系爭
    清洗機及收放板機，放置於上訴人工廠之1樓及3樓。依系爭
    契約第6條約定驗收應依照上訴人所訂之設備製造驗收規範
    （詳如附表二所示，下稱系爭驗收規範），上訴人於鐒型製
    程中所使用之隔紙爲格拉辛紙，惟系爭收放板機無法正常吸
    附拆放格拉辛紙，須以人力加以輔助始能完成，工作效率未
    達上訴人之預期；且系爭清洗機係以2M線速運作，系爭收放
    板機之運作卻無法達線速2M，系爭收放板機未達系爭驗收規
    範第1、6、12、13、14、15項之標準。
　㈡上訴人雖未於系爭契約約定收放板機之隔紙須適用格拉辛紙
    ，惟按設備業界慣例，如適用材質有所限制，應於規格書、
    使用手冊或產品介紹內載明，被上訴人未於系爭收放板機規
    格書內載明限用PP隔紙，應認適用之隔紙非以PP隔紙爲限，
    亦得使用上訴人鐒型製程中所使用之隔紙即格拉辛紙，始符
    合上訴人節省人力之需求。系爭收放板機於106年1月23日裝
    機後，上訴人以格拉辛紙進行測試，發現系爭收放板機無法
    正常吸附、拆放，被上訴人知悉後以加裝除靜電裝置、離子
    風裝置等方式改善，迄今仍無法改善完成。
　㈢上訴人爲能早日完成系爭收放板機之驗收，始於107年1月25
    日會議中作成系爭驗收協議，惟上訴人同意以PP隔紙進行驗
    收測試，係以「以PP隔紙完成鐒型製程，並於測試中無黏板
    」爲前提，否則將使上訴人爲使用PP隔紙而須調整鐒型製程
    ，並負擔額外人力成本。惟上訴人於鐒型製程中使用PP隔紙
    ，仍會發生與板材黏著之現象，難認系爭收放板機之驗收已
    符合系爭驗收協議，107年2月13日之出貨確認維修報告僅以
    安裝於工廠3樓之收放板機爲測試，並非正式驗收。
　㈣依系爭契約第2條第5項約定在系爭收放板機驗收通過前，被
    上訴人應派員前來改善，上訴人爰依民法第227條、第264條
    規定行使同時履行抗辯權，於系爭收放板機完成瑕疵修補或
    更換為無瑕疵之機器前，拒絕給付系爭收放板機之驗收款17
    7萬9,750元等語，資爲抗辯。上訴聲明：⒈原判決除確定部
    分外廢棄。⒉上開廢棄部分，被上訴人在第一審之訴及假執
    行之聲請均駁回。
三、本院判斷：
  ㈠系爭契約為買賣契約：
  ⒈按稱承攬者，謂當事人約定，一方為他方完成一定之工作，
    他方俟工作完成，給付報酬之契約。約定由承攬人供給材料
    者，其材料之價額，推定為報酬之一部。民法第490條定有
    明文。準此，契約約定由承攬人供給材料之情形，如未就材
    料之內容及其計價之方式為具體約定，應推定該材料之價額
    為報酬之一部，除當事人之意思重在工作物（或材料）財產
    權之移轉，有買賣契約性質者外，當事人之契約仍應定性為
    單純承攬契約。次按所謂製造物供給契約，乃當事人之一方
    專以或主要以自己之材料，製成物品供給他方，而由他方給
    付報酬之契約。此種契約之性質，究係買賣抑或承攬，應探
    求當事人之真意釋之。如當事人之意思，重在工作之完成，
    應定性為承攬契約；如當事人之意思，重在財產權之移轉，
    即應解釋為買賣契約；兩者無所偏重或輕重不分時，則為承
    攬與買賣之混合契約，並非凡工作物供給契約即屬承攬與買
    賣之混合契約（最高法院102年度台上字第553號判決意旨參
    照）。
  ⒉本件上訴人主張系爭契約爲承攬與買賣之混合契約，被上訴
    人對系爭契約為買賣契約並無爭執，惟否認系爭契約為承攬
    契約。經查，系爭契約之名稱爲「設備採購合約書」，且開
    宗明義記載：「茲爲甲方（指上訴人，下同）向乙方（指被
    上訴人，下同）『購買』下列設備，爰經雙方議定同意各項條
    件如下……」，而就條件部分僅記載如附表一所示之品名、規
    格、數量、單價、總價等；另就交貨地點與期限、品質保證
    、付款方式、保固責任及驗收方式於系爭契約第1、2、3、4
    、6條爲約定（見一審卷第7至9頁），其餘就被上訴人應如
    何提供勞務以完成該工作則無約定，足見系爭契約之目的著
    重於附表一所示機器財產權之移轉，而契約之總價是以每件
    單價計算而來，並非著重在一定工作之完成，依上開說明，
    系爭契約自屬買賣契約，上訴人主張為承攬與買賣之混合契
    約，即不可採。
  ㈡兩造締約時並未合意系爭收放板機應適用格拉辛紙： 
　⒈被上訴人主張系爭收放板機以使用PP隔紙爲設計，且PP隔紙
    爲大部分電路板製造商所採用，上訴人締約時本欲比照其他
    同業使用PP隔紙，於交機後爲減省成本，始要求被上訴人一
    併以格拉辛紙等成本較低廉之紙材進行測試，惟就格拉辛紙
    之測試結果未臻理想，兩造始於107年1月25日作成系爭驗收
    協議，並提出106年2月17日、同年3月24日、同年5月5日、
    同年10月30日、同年11月17日、107年1月4日之出貨確認/維
    修報告、107年1月25日之會議記錄爲證（見一審卷第12至13
    頁、第49頁至第51頁反面、第57頁）。
　⒉經查，依系爭契約就系爭收放板機功能之約定，僅以系爭收
    放板機之規格爲準（見一審卷第7頁）。而就系爭放板機之
    規格說明書，就功能部分之記載爲：「可銜接於揚喬科技之
    前BGA STRIP暫存區於正後方，GATE可同步調整SIZE，每道
    暫存區可自動辨別有無料件，由真空吸盤安穩吸取STRIP後
    ，移載轉送至CLEANER內清洗，並將隔紙置於隔紙回收區。
    」（見前審卷第372頁）；另就系爭收板機之功能規範記載
    ：「可銜接於揚喬科技之後（BW≧550mm），經由銜接C/V機
    構安穩定位後，由真空吸盤將BGA STRIP吸著移載至STRIP暫
    存區，將STRIP置放於各自收納暫存區內，並於隔紙暫存區
    取隔紙置於PCB上。」（見前審卷第375頁）。觀諸上開規格
    說明書僅就收放板機之作動爲說明，其中關於隔紙部分，放
    板機會將板材清洗前所使用之隔紙放置於隔紙回收區，收板
    機會於板材清洗完，於隔紙暫存區取用隔紙放置在PCB上，
    但未載明隔紙應適用何種材質。再者，依系爭契約第6條約
    定，驗收方式除依設備規格表以外，並應依系爭驗收規範爲
    標準，惟觀諸系爭驗收規範第1至16項約定，其中並無任何
    關於隔紙材質爲約定之文字。  
　⒊次查，觀諸被上訴人提出於107年1月25日兩造協議時，被上
    訴人業務經理黃俊傑向上訴人採購部長陳志勇表示之對話：
    「我當初還是希望你們用PP隔紙啦。這也是我們建議你的啊
    。會好很多啦，業界都是這樣用啦」、「當初葉寄興他們在
    談規格時，我們有跟他強烈建議說，你要你就用PP隔紙，要
    嘛，就用PP合成紙…」等語，此有被上訴人提出之錄音光碟
    及譯文可稽（見本院卷第127頁、第131頁、第145頁）。足
    推被上訴人於訂約時已依過去與其他廠商交易經驗，明確告
    知及建議上訴人系爭收放板機適用PP隔紙，上訴人既已明知
    系爭收放板機適用PP隔紙，仍願意採購系爭收放板機，自應
    認上訴人原本同意系爭收放板機適用PP隔紙。鯌
　⒋再查，於106年2月17日之出貨確認/維修報告，記載當日就收
    放板機各1台進行交機安裝測試完成；於106年3月24日之出
    貨確認/維修報告，記載當日就收放板機各1台進行交機安裝
    試車驗收完成；於106年5月5日之出貨確認/維修報告，記載
    當日就清洗機功能及收放板機取放PCB板及隔紙功能測試完
    成；於106年10月30日之出貨確認/維修報告，記載「測試PP
    合成隔紙……。」；於106年11月17日之出貨確認/維修報告，
    記載當日測試數量及未黏板之數量；於107年1月4日之出貨
    確認/維修報告，記載「採格拉辛紙最佳狀況，調整測試第
    一批數量722黏紙12張、調整測試第二批數量617黏紙8張……
    依106（誤寫107）年12月9日會議結論施作……，主要測試格
    拉辛紙，狀況提供同泰，評估是否改採用PP隔紙」，上開出
    貨確認/維修報告均有兩造代表人員簽名確認等情（見一審
    卷第49頁至第52頁反面），可知系爭收放板機交機後係先以
    PP隔紙進行測試，進行一段時間後始改以格拉辛紙進行測試
    。
　⒌依證人即於上開出貨確認/維修報告簽名之吳○○於本院證稱：
    他是被上訴人之資深工程師，系爭收放板機之交機、安裝、
    試車、測試、調整及驗收，他都有參與；系爭收放板機於10
    6年2月17日、106年3月24日、106年5月5日、106年10月30日
    所作之測試都是用PP隔紙，業界一般也是使用PP隔紙；因爲
    上訴人希望可以節省隔紙成本，被上訴人願意協助測試，兩
    造於106年12月9日開會決定用格拉辛紙測試，才會在107年1
    月4日以格拉辛紙做測試等語（見本院卷第174至177頁），
    本院審酌證人吳○○之證述內容，與上開出貨確認/維修報告
    之記載相符，堪以採信。是以，被上訴人交付系爭收放板機
    後，上訴人同意先以PP隔紙做測試，測試進行一段時間後，
    始改以格拉辛紙做測試，並未於交機後即堅持僅以格拉辛紙
    做測試；倘若上訴人於締約時有提出應適用格拉辛紙之需求
    ，當不會花費將近一年時間允許被上訴人以PP隔紙進行測試
    ，足推兩造於締約時並未合意系爭收放板機應適用格拉辛紙
    。
　⒍另查，上訴人雖主張其於交機後106年1月23日即以格拉辛紙
    進行測試，並提出上訴人內部電子郵件所附之歷程說明爲證
    （見一審卷第54至55頁）。被上訴人抗辯該歷程說明所示文
    字均爲上訴人單方面所製作，未據被上訴人簽名表示同意。
    且上訴人係爲節省隔紙成本，始於交機後要求被上訴人配合
    以格拉辛紙做測試等語。上訴人亦未舉證證明106年1月23日
    之測試爲兩造會同所爲，則被上訴人抗辯前開測試是上訴人
    自行所爲，應可採信。上訴人於交機後自行以格拉辛紙進行
    測試，僅能認定上訴人以格拉辛紙爲最優先選擇，尚難以此
    認定兩造有合意應適用格拉辛紙。況且，上訴人自承因負責
    採購系爭收放板機之人員已經離職，無法證明上訴人於締約
    時，向被上訴人表明系爭收放板機應適用格拉辛紙等語（見
    本院卷第105頁），則被上訴人主張係於交機後，上訴人始
    提出以格拉辛紙爲測試之需求，堪可採信。
　⒎至於上訴人主張被上訴人未若其他收放板機廠商於介紹產品
    時註記「適用於棕化線或有隔PP紙的放板製程」，即應認系
    爭收放板機得適用PP隔紙以外紙材之隔紙云云，並提出訴外
    人○○○自動化機械股份有限公司之網頁爲證（見本院卷第89
    至97頁）。按解釋契約，如契約文字已表示當事人之真意，
    無須別事探求者，即無須反捨契約文字而更為曲解。是以，
    倘契約約定明確，其內容又無違反公序良俗、強制規定，或
    顯然違反誠信原則之情形，當事人即應受契約約定之拘束（
    最高法院97年度台上字第1676號判決意旨參照）。經查，系
    爭契約既未以文字約定系爭收放板機應適用格拉辛紙，上訴
    人亦無法證明兩造締約時有提出須適用格拉辛紙之需求，業
    如前述，即應做有利於被上訴人之認定，自難以兩造未約定
    之事項，強加解釋作爲被上訴人之義務，是以上訴人上開主
    張並無理由。
　⒏基上，兩造締約時並未合意系爭收放板機應適用格拉辛紙，
    上訴人自不能要求被上訴人應配合使用格拉辛紙作爲驗收之
    方式。 　
　㈢兩造已依系爭驗收協議完成驗收：　　　　
  ⒈被上訴人主張兩造已合意以系爭驗收協議爲系爭收放板機之
    驗收標準，並提出107年1月25日之會議記錄爲證（見一審卷
    第57頁），爲上訴人所否認，並辯稱系爭驗收協議之前提仍
    以PP隔紙應適用於鐒型製程云云。經查，依系爭驗收協議內
    容記載：「以0.4mm厚度PP合成紙隔紙，能正常吸板及拆PP
    合成紙，能正常運作500BPNL（100PASS）爲驗收基準（驗收
    標準500pcs×2cycle/1天內）（一天內重覆測試中間允許失
    敗率2次成功即可）」等語（見一審卷第57頁），觀諸該文
    字內容係以收放板機之吸附板材及拆放隔紙功能作驗收方式
    之約定，並未有PP隔紙應適用於鐒型製程之約定；況且鐒型
    製程非關系爭收放板機之功能，此有前揭系爭收放板機之規
    格說明書可稽，上訴人以非收放板機之功能作爲驗收之依據
    ，顯非合理。
　⒉次查，依被上訴人提出107年1月25日兩造作成系爭驗收協議
    前之對話內容，陳志勇對黃俊傑稱：「驗收基準嘛，驗收基
    準PP隔紙，然後後面如果過了就過了啦，過了就不會有款項
    問題…」、「如果你要調可以，調到行，然後連續驗這2次，
    好不好，行，連續這2次ok，穩定2次嘛，好不好，調到行連
    續2次就是500parts」、「是可以穩定的總共500片為它的驗
    收基準，然後穩定性就是2次就好了」、「好吧，一天以內
    能夠500片2次，那再驗一天嘛，一天以內能夠超過500片2次
    ，你可以推遲一次，推遲二次，推遲三次，不然這樣講會…
    要連續500片，那就是1,000片嘛，我希望至少500片30分鐘
    可穩定，喂，第2次又失敗，第3次又失敗，第4次成功，今
    天總共試了4個小時有2次成功，那我就這樣驗收。」等語，
    此有被上訴人提出之錄音光碟及譯文可稽（見本院卷第139
    至143頁）。觀諸上訴人方面陳志勇就驗收方式之承諾內容
    ，與系爭驗收協議記載之文字相符，可資認定系爭驗收協議
    確爲兩造之合意，則被上訴人主張兩造就系爭收放板機之驗
    收方式已合意以系爭驗收協議進行，應可採信。    
　⒊被上訴人主張兩造已依系爭驗收協議完成系爭收放板機之驗
    收，並提出107年2月13日之出貨確認/維修報告爲證（下稱
    系爭驗收報告），爲上訴人所否認，並辯稱當日僅爲3樓收
    放板機之測試，並非正式驗收云云。經查，依系爭驗收報告
    記載：「1.放板機第一次調整測試，測試500片OK、NG0片，
    第二次調整測試，測試500片OK、NG0片。2.收板機第一次調
    整測試，測試500片OK、NG0片，第二次調整測試，測試500
    片OK、NG0片。」、「最終驗收測試完成，User同意於貴司
    系統完成驗收手續」等語，其上並有吳○○及上訴人工程師李
    蕙茹之簽名（見一審卷第13頁）。依系爭驗收報告之記載可
    知，被上訴人確已依系爭驗收協議之約定進行測試，且明白
    記載「最終驗收測試完成」、「User同意於貴司系統完成驗
    收手續」等字，並經上訴人簽名其上，應認該次已爲最終之
    驗收程序。
　⒋另查，證人黃○○於本院證稱：他是上訴人公司製造部部長，
    李蕙茹是他的下屬，107年2月13日當天他沒有在場，李蕙茹
    打電話跟他報告測試的結果後，他同意李蕙茹簽名；系爭驗
    收報告只對3樓的收放板機做測試，並未對1樓的收放板機做
    測試，上訴人公司自行對1樓之收放板機做測試，仍會發生
    黏板情形等語（見本院卷第167至170頁）；證人吳○○於本院
    證稱：107年2月13日測試時他全程在場，在場者有他、業務
    黃俊傑、工程師李蕙茹3個人，當天他們在3樓進行測試，不
    知道上訴人公司在1樓也在進行測試等語（見本院卷第177至
    178頁）。是以，上訴人於107年2月13日在1樓所作之測試，
    並未會同被上訴人在場，況且上訴人所進行者爲鐒型製程中
    之PP隔紙是否黏板爲測試，並非依照系爭驗收協議所作之測
    試，上訴人主張被上訴人未達系爭驗收協議之標準，並無理
    由。 　　　
　⒌基上，兩造就系爭收放板機之驗收方式已於107年1月25日合
    意如系爭驗收協議，被上訴人亦於107年2月13日完成驗收，
    上訴人自應依系爭契約第3條約定給付系爭收放板機之驗收
    款。
　㈣上訴人未證明系爭收放板機未符合系爭驗收規範：
　⒈上訴人主張系爭收放板機未符系爭驗收規範第1、6、12、13
    、14、15項約定云云。經查，原審囑託臺灣省機械技師公會
    （下稱鑑定單位）鑑定系爭收放板機是否符合系爭驗收規範
    第1、13、14、15項約定。鑑定單位以產品項目C、PP隔紙爲
    測試基準，就第1項「網帶式水洗機以線速1M及2M測試皆能
    完成洗淨（無殘留水痕或板屑）」之鑑定結果爲符合；就第
    13項「放板/收板作業樁能完成正常放板與收板動作」之鑑
    定結果：1、3樓之放板機符合、1樓之收板機符合、3樓之收
    板機經調整吸嘴後符合；就14頁「真空吸嘴部分不可產生吸
    嘴痕在製品上，或板變形，並提供20組吸嘴供替換」之鑑定
    結果：1、3樓之收放板機均符合；就15項「製品吸放及收料
    不可造成製品的刮傷或折壓傷」之鑑定結果：1樓之放板機
    經調整參數後符合、3樓之放板機符合、1樓及3樓之收板機
    符合，此有有台灣省機械技師公會鑑定編號TMPEA000000 號
    鑑定報告書在卷可參（外放卷）。至於就系爭驗收規範第6
    項、第12項部分，上訴人並未說明或舉證證明系爭收放板機
    有何不符之處，且上訴人於原審已自認不主張第6項、第12
    項部分之瑕疵等語（見一審卷第138頁及反面），是以上訴
    人主張系爭收放板機未符合系爭驗收規範第1、6、12、13、
    14、15項，並不可採。
　⒉至於上訴人主張系爭收放板機之瑕疵鑑定，除了以產品項目C
    爲鑑定之外，尚須就上訴人之其他產品項目爲鑑定云云，爲
    被上訴人否認，被上訴人主張上訴人締約時並未約定需採用
    何種板材乙節，為上訴人所不爭執（見一審卷第179頁反面
    ），且兩造亦不爭執107年2月13日以產品項目C及PP隔紙進
    行驗收（見本院卷第278頁）。則兩造於締約時既未特別約
    定系爭收放板機須適用何種特殊板材，而兩造已合意依系爭
    驗收協議之方式以產品項目C及PP隔紙進行驗收，且於系爭
    驗收報告載明通過最終驗收，顯見系爭收放板機並無瑕疵，
    並符合上訴人之驗收標準，上訴人自不得再主張應以其他板
    材作爲驗收方式。
　⒊基上，被上訴人既已交付系爭收放板機，並經驗收完成及經
    鑑定單位鑑定符合系爭驗收規範，上訴人自不得再以系爭收
    放板機未經驗收為由拒付驗收款。從而，上訴人主張系爭收
    放板機未符兩造約定之品質而依民法第227條、第264條規定
    行使同時履行抗辯，即屬無據。
四、綜上所述，被上訴人依買賣關係請求上訴人給付系爭收放板
    機驗收款177萬9,750元及自起訴狀繕本送達翌日即107年6月
    15日（見一審卷第32頁送達證書）起至清償日止按年息5%計
    算之利息，為有理由，應予准許。原審判命上訴人如數給付
    ，並無不合。上訴論旨指摘原判決不當，求予廢棄改判，為
    無理由，應駁回上訴。
五、本件事證已臻明確，兩造其餘之攻擊或防禦方法及所用之證
    據，經本院斟酌後，認為均不足以影響本判決之結果，爰不
    逐一論列，附此敘明。
六、據上論結，本件上訴為無理由，判決如主文。
中　　華　　民　　國　　111 　年　　12　　月　　6 　　日
            民事第一庭    審判長法  官  張瑞蘭
　　　　　　　　                法  官  林孟和
　　　　　　　　　　　　　　　　法  官  廖穗蓁
正本係照原本作成。
如不服本判決，應於收受送達後20日內向本院提出上訴書狀，其
未表明上訴理由者，應於提出上訴後20日內向本院補提上訴理由
書（須按他造當事人之人數附繕本）。因疫情而遲誤不變期間，
得向法院聲請回復原狀。
上訴時應提出委任律師或具有律師資格之人之委任狀；委任有律
師資格者，另應附具律師資格證書及釋明委任人與受任人有民事
訴訟法第466條之1第1項但書或第2項所定關係之釋明文書影本。
如委任律師提起上訴，發回更審後為訴之變更（追加、擴張）部
分應一併繳納上訴裁判費。 
                              　書記官  黃美珍
　　　　　　　　　　　　　　　　
中　　華　　民　　國　　111 　年　　12　　月　　6 　　日

【附表一】
編號 品名 規格 台數 單價 未稅總價 含5%稅總價  1 STRIP RT＆最後清洗機 BS-370-158  1 195萬元 195萬元 204萬7,500元  2 STRIP成型/成品堆疊放板機 YKL-500-05  2 135萬元 270萬元 283萬5,000元  3 STRIP成型/成品堆疊收板機 YKU-500-04  2  147.5萬元 295萬元 309萬7,500元 合計     760萬元 798萬元 

【附表二】同泰電子科技股份有限公司設備製作驗收規範
編號            說                            明 1 網帶式水洗機以線速1M及2M測試皆能完成洗淨（無殘留水痕或板屑） 2 機台鐵氟龍網帶可工作連續工作溫度：max200℃ 3 耐酸度：5% 4 針對輸送物不會造成表面刮傷磨損 5 第一道：噴洗壓力1～5kg/c㎡可調整，第三，四，五道噴洗壓力1～8kg/c㎡可調整 6 五道獨立放板/隔紙回收功能 7 製品洗淨過程中進到出無製品偏移+/-5mm或堆疊掉落等異常 8 過濾器及機台本體無慎漏等問題點 9 超音波裝置  震盪頻率：28KHZ（可調式） 10 導電度部分需提供校驗資料（0-18MR）區間皆可量測 11 輸送寬度：550mm 12 BGA LOADER MODEL：YRL-500（附隔紙功能）規範 1.控制系統：1人性化微電腦程序PLC控制面板。 2.故障源自我檢測顯示系統： 3.出料端卡板檢知功能 4.暫存區空料檢知功能 5.取料異常檢知功能 13 放板/收板作業樁能完成正常放板與收板動作 14 真空吸嘴部分不可產生吸嘴痕在製品上，或板變形，並提供20組吸嘴供替換 15 製品吸放及收料不可造成製品的刮傷或折壓傷 16 輸送機構上下層KEVLA型式  材質：KEVLA PIFE CONTAN38%